最　高　行　政　法　院　裁　定
　　　　　　　　　　　　　　　　　　 96年度裁字第03754號
上　訴　人　財政部臺灣省北區國稅局
代　表　人　陳文宗
　　　　　　　　　　　　送達代收人　甲○○
被 上訴 人　王霂即又升起重工程行
上列當事人間因營業稅事件，上訴人對於中華民國95年12月29日
臺北高等行政法院95年度簡字第656號判決，提起上訴，本院裁
定如下：
　　主  文
上訴駁回。
上訴審訴訟費用由上訴人負擔。
　　理  由
一、按「(第1項)對於適用簡易程序之裁判提起上訴或抗告，須
    經最高行政法院之許可。(第2項)前項許可，以訴訟事件所
    涉及之法律見解具有原則性者為限。」「對簡易訴訟事件之
    判決提起上訴，應於上訴理由中具體表明該訴訟事件所涉及
    之原則性法律見解。」行政訴訟法第235條及第244條第3項
    分別定有明文。所謂訴訟事件涉及之法律見解具有原則性，
    係指該事件所涉及之法律問題意義重大，而有加以闡釋之必
    要情形而言，如對於行政命令是否牴觸法律所為之判斷，或
    就同類事件所表示之法律見解與其他高等行政法院或本院所
    表示之見解互相牴觸，有由本院統一法律上見解或確認其見
    解之必要情形屬之。此項上訴許可要件之「法律見解具有原
    則性」，與判決違背法令之不適用法規或適用法規錯誤係屬
    二事。
二、本件上訴人據法務部調查局臺北縣調查站(下稱臺北縣調查
    站)通報，查獲被上訴人於民國87年12月至89年7月間無進銷
    貨事實，卻開立統一發票予訴外人助榮電器工程有限公司等
    5家公司，銷售額合計新台幣(下同)23,508,300元，同時取
    得隆陽企業有限公司等10家公司虛開之統一發票銷售額合計
    48,898,170元，並申報進貨退出金額合計23,508,300元，致
    虛報進項稅額94,081元，案經審理違章成立，除核定補徵營
    業稅額94,081元外，並按所漏稅額處3倍之罰鍰計282,200元
    (計至百元止)。被上訴人不服，申請復查，經上訴人以95年
    3月7日北區國稅法一字第0950010275號復查決定(下稱原處
    分)註銷營業稅額94,081元及追減罰鍰188,200元。被上訴人
    仍表不服，就罰鍰部分，提起訴願，遭決定駁回，遂提起行
    政訴訟，經原審法院適用簡易程序判決「訴願決定及原處分
    不利被上訴人部分均撤銷」。上訴人不服，提起本件上訴意
    旨略以原審有「判決不適用法律」、「理由矛盾」及「與事
    實不符」之違法等語，訴請將原判決廢棄並改判駁回被上訴
    人於原審之訴。經核上訴人上訴意旨，無非係以業經原審不
    採之陳詞，指摘原判決有如何違背法令之情形，並無一語指
    及本件行政訴訟所涉及之法律見解具有原則性，而有由本院
    統一法律上意見或確認其意見之必要。依首揭規定，本件上
    訴不應許可，應予駁回。
三、依行政訴訟法第249條第1項前段、第104條、民事訴訟法第
    95條、第78條，裁定如主文。
中　　華　　民　　國　　96　　年　　12　　月　　14　　日
                    最高行政法院第五庭
                        審判長法官　林　茂　權
                              法官　侯  東  昇
                              法官　鄭　忠　仁
                              法官　黃　本　仁
                              法官　吳　東　都
以  上  正  本  證  明  與  原  本  無  異
中　　華　　民　　國　　96　　年　　12　　月　　14　　日
　　　　　　　　　　　　　　　書記官　王　福　瀛
